臺灣臺北地方法院民事判決
111年度勞訴字第31號
原      告  林鴻祥  
            王婉榛  
            翁月貴  

            翁翠金  
            高啟峰  
            張柏凱  
            齊魏碧真

            簡麗芬  
            黃惠英  
            陳偉裕  
            沈鄭夏英

            林子容  
            

前十二人共同
訴訟代理人  許名志律師（法扶）
複代理人    袁瑋謙律師
原      告  許朝全  

訴訟代理人  許名志律師
複代理人    袁瑋謙律師                        
原      告  呂美珠  
            陳蕙琳  
            葉惠玉  
            連振棟  
            林美惠  
前五人共同
訴訟代理人  楊智全律師（法扶）  
複代理人    袁瑋謙律師    
被      告  御蓮蔬食股份有限公司


特別代理人  阮皇運律師
上列當事人間給付工資等事件，本院於民國111年8月30日言詞辯
論終結，判決如下：
    主  文
一、被告應分別給付原告如附表四「合計應給付金額」欄所示之
    金額，並自民國111年7月15日起至清償日止，按年息5％計算
    之利息。
二、原告其餘之訴駁回。
三、訴訟費用負擔如附表五所示。
四、本判決原告勝訴部分得假執行，但被告如各以附表四「合計應給付金額」欄所示之金額為原告供擔保後，得免為假執行。
五、原告其餘假執行之聲請駁回。
    事實及理由
一、原告主張：
　㈠被告經營「御蓮齋」（原名「蓮香齋」）之素食餐廳，期間
    加保公司雖包含：訴外人蓮香齋事業有限公司、蓮香齋國際
    股份有限公司、德茂昌國際有限公司、德茂昌有限公司蓮香
    齋餐廳分公司、人道素菜館、人道素菜餐廳股份有限公司、
    人道國際素菜股份有限公司、被告公司等，惟被告與上開訴
    外人間，多數負責人、公司名稱、經營事項、設立地址等，
    均屬相同或相似，且對外均以「御蓮齋」或「蓮香齋」之名
    稱經營素食餐廳；再稽諸原告個別工作地點、工作型態均屬
    相同，且勞工保險均密接而不間斷，加保或退保時間多數相
    同，足證被告與上開訴外人公司間具實體同一性，是原告之
    到職日非以被告為原告加保之日作形式認定，而應如附表一
    「到職日」欄所示。被告因受疫情影響，與原告約定減少民
    國110年5至7月間工時、工資，依原告實際出勤日數計算工
    資。惟被告除未給付原告110年7月薪資外，更於110年8月間
    ，告知員工已無力繼續經營，並願發給員工非自願離職證明
    ，惟就積欠薪資、資遣費等事，均避而不答，嗣更經臺北市
    政府認定業於110年8月17日歇業，依一般社會通念，已足以
    間接推知被告以默示方式對原告為終止契約之意思表示，是
    兩造間之勞動契約自110年8月17日起即為終止。又被告歇業
    迄今尚未給付原告110年7至8月份薪資、退休金、資遣費，
    茲請求如附表一「請求金額」欄所示金額。
　㈡被告並未舉證於110年8月6日即已告知原告公司將於8月10日
    歇業，所辯已難憑信。況被告縱於8月6日已預告將於8月10
    日終止勞動契約（原告否認之），顯未依法按原告年資，分
    別於10日前、20日前、30日前預告終止勞動契約，從而，8
    月10日尚未生終止之效力，原告主張兩造勞動契約於110年8
    月17日終止，乃屬有據。
　㈢若以兩造約定薪資扣除「店休扣薪」、「代扣費用（出勤未
    滿8小時）」換算後，尚不足最低薪資24,000元，被告即應
    給付原告24,000元，非如被告所抗辯，應自薪資總額中扣除
    「代扣費用（出勤未滿8小時）」等項目，以計算原告110年
    7月份薪資。
　㈣原告等人110年5-7月薪資結構，實領薪資即等於「約定薪資
    （「本薪」、「職務加給」）」扣除「勞健保自付額」、「
    減少工時工資部分（「店休扣薪」、「代扣費用」）」，有
    薪資單可憑。惟減少工時工資部分（「店休扣薪」、「代扣
    費用」）係被告因應疫情所為，自不應於原告應領薪資扣除
    ，否則被告得以此操控平均工資之計算數額，有失公允（臺
    灣高等法院101年度勞上字第57號判決意旨參照）。是本件
    原告每月應領薪資，應以實領薪資加上勞健保自付額、減少
    工時工資部分（「店休扣薪」、「代扣費用」），即直接以
    「約定薪資」為準即可。又平均薪資則為6個月應領薪資除
    以6（行政院勞工委員會83年4月9日台83勞動2字第25564號
    函參照），金額亦等同於兩造約定薪資。縱本件應以實領薪
    資加回原告勞、健保自付額，以作為原告應領薪資，惟原告
    110年5-7月份應領薪資部分，自應加回「減少工時工資部分
    」（即「店休扣薪」及「代扣薪資」等項目），且計算期間
    應自110年8月17日，回溯6個月至110年2月18日，並據以計
    算原告平均薪資。
　㈤被告辯稱，原告戊○○於93年3月16日至95年7月31日間勞保投
    保紀錄中斷，故應扣除此部分年資而無從請求舊制退休金云
    云，惟查：原告戊○○於93年3月16日至95年7月31日間，並未
    自被告（或實體同一公司）離職，有原告戊○○95年1至12月
    各類所得扣繳暨免扣繳憑單記載：「扣繳單位 蓮香齋事業
    有限公司」、「扣繳義務人 關寶琴」可憑，足證被告未經
    原告戊○○同意，逕將原告戊○○退保。故被告主張應扣除原告
    戊○○此部分年資，而不得請求舊制退休金云云，亦無可採。
　㈥被告又辯稱，縱認被告與其他商行、公司間具實體同一性，
    年資得合併計算，然原告子○○、寅○○、戊○○已請求舊制退休
    金，此部分年資有重複計算，故原告三人資遣費年資均應自
    94年7月1日（即新制）起算云云，惟查：勞動部資遣費試算
    表於計算資遣費基數時已有區分「舊制資遣費基數」、「新
    制資遣費基數」，並無重複計算之情，且「新制資遣費」本
    可與「舊制退休金」併同請求，是被告辯稱此部分年資有重
    複計算云云，已有誤會。又原告三人年資不論係自94年7月1
    日（新制起算日）或早於該日起算，至契約終止日110年8月
    17日，年資均已逾12年，新制資遣費基數均為6，即勞工退
    休金條例（下稱勞退條例）第12條第1項所明文最高發給6個
    月平均工資。被告於計算原告三人資遣費時，亦均以平均工
    資乘以6，即等同於6個月平均工資，是被告爭執此部分並無
    實益等語。
　㈦並聲明：⒈被告應給付原告各如附表一「請求金額」欄所示金
    額及均自起訴狀繕本送達翌日起至清償日止，按年息5％計算
    之利息。⒉願供擔保，請准宣告假執行。
二、被告則以：
　㈠對於原告請求110年7月份薪資計算之答辯：兩造曾簽署勞雇
    雙方協商減少工時協議書，減少每月工作日數，薪資依減少
    工時減至24,000元，低於24,000元者，以24,000元計算。另
    扣除出勤未滿8小時部分之工資，其應負擔之勞保費、健保
    費，退還6月份多扣之勞健保自付額等，即為原告等110年7
    月份實領薪資，計算結果為：己○○18,825元、甲○○30,801元
    、庚○○18,564元、辛○○19,174元、壬○○21,828元、癸○○25,2
    70元、子○○40,174元、午○○○18,910元、申○○23,682元、辰○○17,079元、丙○○○22,695元、丁○○18,057元、寅○○40,837元
    、乙○○18,842元、卯○○19,971元、巳○○19,648元、丑○○18,8
    60元、戊○○18,956元。
　㈡對於原告請求110年8月份薪資計算之答辯：
　⒈原告等請求計算至110年8月17日之110年8月份薪資，其理由
    無非係以臺北市政府認定被告之歇業基準日為110年8月17日
    。然而，原告等起訴時主張「被告…於110年8月間召集、告
    知員工已無力繼續經營，並願發給員工非自願離職證明，惟
    就積欠薪資、資遣費等事，均避而不答」等語，而觀諸原告
    等最早係於110年8月6日申請勞資爭議調解，且不論係於110
    年8月6日提出勞資爭議調解之原告，抑或係110年8月17日提
    出勞資爭議調解之原告，其等於中華民國勞資關係協進會調
    解時主張之最後工作日均為110年8月10日。足見被告至遲於
    110年8月6日前即已向原告等告知公司將於110年8月10日歇
    業並終止勞動契約，原告等於110年8月10日後即因勞動契約
    業因被告歇業而終止，是原告等之8月份薪資應僅能計算至1
    10年8月10日止，如被告迄今仍未給付原告等110年8月份薪
    資，原告等得請求之110年8月份薪資應如下所示。退步言之
    ，倘認原告等之110年8月份薪資應計算至110年8月17日，則
    被告對於原告等計算之8月份薪資數額無意見。
　⒉茲就原告110年8月份薪資計算如下：
　姓名 約定月薪 工作日數(8/1~10) 當月應領工資 工作日數(8/1~17) 當月應領工資 己○○ 38,000 10 12,258 17 20,839 甲○○ 32,000 10 10,323 17 17,548 庚○○ 30,000 10 9,677 17 16,452 辛○○ 30,000 10 9,677 17 16,452 壬○○ 39,000 10 12,581 17 21,387 癸○○ 40,000 10 12,903 17 21,935 子○○ 48,000 10 15,484 17 26,323 午○○○ 27,000 10 8,710 17 14,806 申○○ 35,000 10 11,290 17 19,194 辰○○ 30,000 10 9,677 17 16,452 丙○○○ 31,000 10 10,000 17 17,000 丁○○ 30,000 10 9,677 17 16,452 寅○○ 48,000 10 15,484 17 26,323 乙○○ 30,000 10 9,677 17 16,452 卯○○ 27,000 10 8,710 17 14,806 巳○○ 27,000 10 8,710 17 14,806 丑○○ 27,000 10 8,710 17 14,806 戊○○ 30,000 10 9,677 17 16,452 
　㈢對於原告寅○○、子○○及戊○○請求舊制退休金之答辯：
　⒈原告寅○○係自105年1月1日起始任職於被告公司，並無勞退舊
    制年資，自無舊制退休金可資請求。退步言之，倘鈞院認被
    告與蓮香齋事業有限公司等公司具實質同一性 (假設語氣) 
    ，則原告寅○○之舊制年資為92年8月26日起至94年6月30日止
    ，離職前6個月之平均工資為43,587元，其得請求之舊制退
    休金應為174,348元。
　⒉原告子○○係自105年1月1日起始任職於被告公司，並無勞退舊
    制年資，自無舊制退休金可資請求。退步言之，縱使被告與
    蓮香齋事業有限公司等公司具實質同一性 (假設語氣)，觀
    諸原告子○○所提出之84年至96年間各類所得扣繳憑單可知，
    原告子○○至少於87年至91年間係任職於人道素菜館，而人道
    素菜館係位於新北市永和區，且其歷年扣繳義務人分別為蔡
    宮銘、陳良溢，原告子○○直至91年5月始再有來自訴外人蓮
    香齋事業有限公司之所得。是以，人道素菜館不論係工作地
    點及負責人，均與被告或訴外人蓮香齋事業有限公司無涉，
    自應認原告子○○於91年5月以前，並未任職於被告。倘鈞院
    認被告與訴外人蓮香齋事業有限公司、蓮香齋國際股份有限
    公司、德茂昌有限公司、德茂昌國際有限公司具實質同一性
     (假設語氣) ，則原告子○○之舊制年資為91年5月1日起至94
    年6月30日止，離職前6個月之平均工資為39,225元，其得請
    求之舊制退休金應為274,575元。退萬步言，縱認原告子○○
    自80年4月2日起即已任職於與被告(假設語氣)，因依中華民
    國行業分類標準，餐館業係屬第F大類「商業」之中類「飲
    食類」項下，並非原告主張之工商服務業，故餐館業應係於
    87年12月31日行政院勞委會台（87）勞動一字第059605號公
    告始後始適用勞動基準法（下稱勞基法），是不論係以被告
    計算之39,225元或原告主張之48,000元為原告子○○之平均工
    資，計算之退休金數額亦僅549,150元或672,000元，均少於
    原告子○○起訴請求之720,000元。
　⒊原告戊○○係自105年1月1日起始任職於被告，並無勞退舊制年
    資；再者，原告戊○○曾於93年3月16日自蓮香齋事業有限公
    司離職退保，俟95年7月31日始再任職於蓮香齋事業有限公
    司，是縱使認被告與訴外人蓮香齋事業有限公司、蓮香齋國
    際股份有限公司、德茂昌有限公司、德茂昌國際有限公司具
    實質同一性 (假設語氣) ，原告戊○○亦無勞退舊制年資可言
    ，自無舊制退休金可資請求。退步言之，倘認原告戊○○係自
    91年6月5日繼續工作至110年8月10日止，其工作年資並無因
    離職而中斷(假設語氣)，則因其離職前6個月之平均工資為2
    1,537元，其得請求之舊制退休金應為150,759元。
　㈣對於原告請求資遣費之答辯：兩造間之勞動契約終止日應為1
    10年8月10日。茲就原告平均工資計算如下：
　⒈原告己○○在職期間為107年6月22日至110年8月10日，其於契
    約終止前6個月之平均工資為31,805元，其資遣費數額應為4
    9,845元。
　⒉原告甲○○在職期間為110年3月19日至110年8月10日，其於契
    約終止前之平均工資為31,019元，其資遣費數額應為6,161
    元。
　⒊原告庚○○在職期間為106年6月23日至110年8月10日，其於契
    約終止前6個月之平均工資為21,986元，其資遣費數額應為4
    5,420元。
　⒋原告辛○○在職期間為108年7月3日至110年8月10日，其於契約
    終止前6個月之平均工資為22,844元，其資遣費數額應為24,
    011元。
　⒌原告壬○○在職期間為105年1月1日至110年8月10日，其於契約
    終止前6個月之平均工資為28,264元，其資遣費數額應為79,
    246元。退步言之，倘鈞院認被告與蓮香齋事業有限公司等
    公司具實質同一性（假設語氣），則原告壬○○之在職期間為
    95年3月10日起至110年8月10日，其資遣費數額為169,584元
    。
　⒍原告癸○○在職期間為105年7月2日至110年8月10日，其於契約
    終止前6個月之平均工資為29,581元，其資遣費數額應為75,
    503元。
　⒎原告子○○在職期間為105年1月1日至110年8月10日，其於契約
    終止前6個月之平均工資為39,225元，其資遣費數額應為109
    ,978元。退步言之，倘鈞院認被告與蓮香齋事業有限公司等
    公司具實質同一性（假設語氣），則原告子○○之在職期間為
    91年5月1日起至110年8月10日，但因原告子○○於94年7月1日
    前之工作年資係屬勞退舊制年資，而原告子○○就此舊制年資
    業已主張舊制退休金，是其計算資遣費之年資應自94年7月1
    日起算，依此，原告子○○資遣費數額為235,350元。
　⒏原告午○○○在職期間為105年1月1日至110年8月10日，其於契
    約終止前6個月之平均工資為20,416元，其資遣費數額應為5
    7,242元。退步言之，倘鈞院認被告與蓮香齋事業有限公司
    等公司具實質同一性（假設語氣），則原告午○○○之在職期
    間為99年11月19日起至110年8月10日，其資遣費數額為109,
    489元。
　⒐原告申○○在職期間為109年9月11日至110年8月10日，其於契
    約終止前6個月之平均工資為26,068元，其資遣費數額應為1
    1,913元。
　⒑原告辰○○在職期間為105年1月1日至110年8月10日，其於契約
    終止前6個月之平均工資為21,930元，其資遣費數額應為61,
    487元。退步言之，倘鈞院認被告與蓮香齋事業有限公司等
    公司具實質同一性（假設語氣），則原告辰○○之在職期間為
    102年03月22日起至110年8月10日，其資遣費數額為91,935
    元。
　⒒原告丙○○○在職期間為105年1月1日至110年8月10日，其於契
    約終止前6個月之平均工資為24,619元，其資遣費數額應為6
    9,026元。退步言之，倘鈞院認被告與蓮香齋事業有限公司
    等公司具實質同一性（假設語氣），則原告丙○○○之在職期
    間為94年07月01日起至110年8月10日，其資遣費數額為147,
    714元。
　⒓原告丁○○在職期間為105年1月1日至110年8月10日，其於契約
    終止前6個月之平均工資為22,219元，其資遣費數額應為62,
    297元。退步言之，倘鈞院認被告與蓮香齋事業有限公司等
    公司具實質同一性（假設語氣），則原告丁○○之在職期間為
    95年07月31日起至110年8月10日，其資遣費數額為133,314
    元。
　⒔原告寅○○在職期間為105年1月1日至110年8月10日，其於契約
    終止前6個月之平均工資為43,587元，其資遣費數額應為122
    ,208元。退步言之，倘鈞院認被告與蓮香齋事業有限公司等
    公司具實質同一性（假設語氣)，則原告寅○○之在職期間為9
    2年8月26日起至110年8月10日，但因原告寅○○於94年7月1日
    前之工作年資係屬勞退舊制年資，而原告寅○○就此舊制年資
    業已主張舊制退休金，是其計算資遣費之年資應自94年7月1
    日起算，依此，原告寅○○資遣費數額為261,522元。
　⒕原告乙○○在職期間為105年1月1日至110年8月10日，其於契約
    終止前6個月之平均工資為21,681元，其資遣費數額應為60,
    788元。退步言之，倘鈞院認被告與蓮香齋事業有限公司等
    公司具實質同一性（假設語氣），則原告乙○○之在職期間為
    101年3月9日起至110年8月10日，其資遣費數額為102,111元
    。
　⒖原告卯○○在職期間為105年11月14日至110年8月10日，其於契
    約終止前6個月之平均工資為19,239元，其資遣費數額應為4
    5,589元。
　⒗原告巳○○在職期間為105年1月1日至110年8月10日，其於契約
    終止前6個月之平均工資為20,516元，其資遣費數額應為57,
    522元。退步言之，倘鈞院認被告與蓮香齋事業有限公司等
    公司具實質同一性（假設語氣），則原告巳○○之在職期間為
    101年3月9日起至110年8月10日，其資遣費數額為96,624元
    。
　⒘原告丑○○在職期間為108年10月24日至110年8月10日，其於契
    約終止前6個月之平均工資為20,118元，依司法院資訊處所
    提供資遣費試算表之計算結果，原告丑○○之資遣費數額應為
    18,063元。
　⒙原告戊○○在職期間為105年1月1日至110年8月10日，其於契約
    終止前6個月之平均工資為21,537元，其資遣費數額應為60,
    385元。退步言之，倘鈞院認被告與蓮香齋事業有限公司等
    公司具實質同一性，且原告戊○○於93年3月17日至95年7月30
    日間並未中斷於蓮香齋事業有限公司之工作（假設語氣），
    則原告戊○○之在職期間為91年6月5日起至110年8月10日，但
    因原告戊○○於94年7月1日前之工作年資係屬勞退舊制年資，
    而原告戊○○就此舊制年資業已主張舊制退休金，是其計算資
    遣費之年資應自94年7月1日起算，依此，原告戊○○資遣費數
    額為129,222元等語資為抗辯。
  ㈤並聲明：原告之訴駁回。
三、兩造無爭執事項：
　㈠原告110年7月份之薪資：原告甲○○30,801元、癸○○25,270元
    、子○○40,174元、寅○○40,837元。
　㈡原告等為被告之員工；原告己○○、甲○○、庚○○、癸○○、申○○
    、卯○○到職日如附表一所載。
　㈢被告於110年5月1日至7月31日配合政府防疫政策店休暫停營
    業，並與原告己○○、庚○○、壬○○、癸○○、午○○○、申○○、辰○○、丁○○、乙○○、卯○○、巳○○、連振楝、戊○○簽署勞雇雙方
    協商減少工時協議書。
　㈣臺北市政府認定被告歇業基準日為110年8月17日。
　㈤兩造同意原告等之平均工資依約定工資計之。
　㈥被告依中華民國行業分類標準，餐館業係屬第F大類「商業」
    之中類「飲食類」項下，於87年12月31日行政院勞委會台（
    87)勞動一字第059605號公告始後始適用勞基法。
四、本院之判斷：
㈠、被告終止勞動契約之日為110年8月10日或110年8月17日？
　⒈按雇主因歇業得預告勞工終止勞動契約，勞基法第11條第1款
    定有明文。又雇主因歇業而欲終止勞動契約時，固須為終止
    之意思表示，惟意思表示有明示及默示之分，前者係以言語
    文字或其他習用方法直接表示其意思，後者乃以其他方法間
    接的使人推知其意思（最高法院102年度台上字第682號民事
    判決意旨參照）。而所謂默示之意思表示，係指依表意人之
    舉動或其他情事，足以間接推知其效果意思者而言（最高法
    院29年上字第762號民事裁判意旨參照）。在勞動契約關係
    下，雇主應依約定提供勞工工作，並定期發給約定之薪資；
    勞工則須服從雇主之指示提供勞務。因此，雇主如已歇業、
    停止營業，實際上未繼續提供勞工從事工作之機會，並拒絕
    續發工資，但為圖卸資遣費等法律上之給付義務，而不依勞
    基法第11條第1款規定以明示向勞工為終止契約之意思表示
    時，應認雇主因歇業而不再繼續提供工作，亦拒絕續發工資
    之行為，已有以默示意思表示終止勞動契約之意，方足以保
    障勞工之應有權益，否則將讓消極不依勞基法規定處理資遣
    事宜之雇主卻反而得藉此脫免資遣費等法律上給付義務，自
    非事理之平，亦不符勞基法保障勞工權益之本旨。
　⒉原告與被告分別主張兩造契約終止日為110年8月17日、110年
    8月10日。經查，原告等於110年8月6日、110年8月17日提出
    勞資爭議調解，其等於中華民國勞資關係協進會調解時均主
    張「公司於110年8月10日無預警歇業」(見本院卷一第391、
    395、399頁)，雖與臺北市政府110年10月14日府勞動字第11
    06114824號函，記載「重新核對勞工提供旨揭公司110年8月
    10日始無預警歇業」等語相符，然依勞基法第11條規定，發
    生「歇業」事實時，雇主乃「得」終止勞動契約，亦即仍需
    要為終止契約之「意思表示」，要非一有歇業之事實，即發
    生終止勞動契約之效果，被告並未提出其於110年8月10日為
    終止兩造勞動契約意思表示之證明，而依照原告提出公司LI
    NE群組對話紀錄之截圖，被告公司負責人marx.lai（按：未
    ○○之LINE暱稱）：「...開會說好星期一等完全沒人接手再
    做決定...」8月7日UE＠詢問：「＠marx.lai...請問，星期一
    幾點，全體員工要去公司呢？」、8月7日marx.lai回復：「
    改為星期二下午3點50分開會」8月16日甲○○詢問：「＠marx.
    lai今天8/16是發薪日，7月份薪資是否會發給大家，要請你
    在今天15：30前在群組裡回覆...」同日7時45分marx.lai退
    出群組，翌日即8月17日確定未收到工資。可知，被告縱如
    原告主張於110年8月10日有無預警歇業之事實，致原告未能
    提供勞務，然時至110年8月17日始確定被告之負責人不回應
    勞工，公司拒發薪資，依前揭規範意旨，則此時堪認被告有
    終止勞動契約之默示意思表示。是以，兩造終止勞動契約日
    乃110年8月17日。
㈡、原告等請求被告給付110年7月份工資，有無理由？若有理由
    ，其金額各為若干？
　⒈按工資應全額直接給付勞工。但法令另有規定或勞雇雙方另
    有約定者，不在此限，勞基法第22條第2項定有明文。
　⒉經查，被告未給付原告7月份工資，其中又對原告甲○○、癸○○
    、子○○、寅○○7月份薪資，並不爭執如前開「兩造無爭執事
    項㈠」所示，依兩造間勞動契約及勞基法第22條第2項，原告
    甲○○請求給付7月份薪資30,801元、原告癸○○請求給付7月份
    薪資25,270元、原告子○○請求給付7月份薪資40,174元、原
    告寅○○請求給付7月份薪資40,837元，均屬有據，應予准許
    。
　⒊另原告己○○、庚○○、壬○○、午○○○、申○○、辰○○、丁○○、乙○○
    、卯○○、巳○○、丑○○、戊○○等12人之7月工資部分，兩造不
    爭執依因應景氣影響勞雇雙方協商減少工時應行注意事項及
    兩造所簽訂「御蓮蔬食股份有限公司勞雇雙方協商減少工時
    協議書」，約定減少工時，工時異動後薪資不足24,000元者
    ，以24,000元計；至原告辛○○、丙○○○雖未與被告簽立協議
    書，原告主張兩造有口頭約定減少工資、工時，此依原告薪
    資單記載「店休扣薪」可憑（參本院卷一第211頁、第249-2
    51頁、第239-243頁、第221-223頁、第205頁），核與其他
    有簽立協議書之原告相同，亦與被告通報勞動局減少工資、
    工時之理由記載：「...因餐廳配合政府防疫將於5/17-7/31
    店休暫停對外開放營業，產休期間員工減班薪資需申請補貼
    」(參本院卷一第565頁說明二）相符，堪認原告辛○○、丙○○○與原告間應有前開減少工時工資之約定。惟兩造就原告於
    約定之出勤日數中，出勤未達8小時部分，是否應扣除工資
    即薪資單顯示「代扣費用」之金額？查，被告固抗辯原告於
    約定出勤日，有未到班滿8小時之扣薪事由，卻未提出原告
    未到班之證明，且依原告提出公司LINE群組對話記錄截圖所
    示「有接到便當勤務訊息的同仁在麻煩到公司上班」、「暫
    訂公告到26日，如有提前開放外帶再行公告」，隨即貼出公
    告圖片之文字內容「親愛的御蓮齋貴賓您好：5/29～7/26公
    司持續配合政府三級防疫維持暫時店休，造成不便，敬請原
    諒！」（參本院卷二第218頁），可見被告係因政府三級防
    疫進行店休，原告等於接獲公司執行勤務時，始需到公司上
    班，並非員工於減班後約定之工作日均需全時到班，被告既
    未依減班後之約定提供原告等服勞務之工作時數，即為拒絕
    原告等提供勞務，按民法第234條、第487條前段規定，債權
    人對於已提出之給付，拒絕受領或不能受領者，自提出時起
    ，負遲延責任；僱用人受領勞務遲延者，受僱人無補服勞務
    之義務，仍得請求報酬。則被告抗辯應扣除減班後約定出勤
    日數中，出勤未達8小時部分，即扣除未出勤工資即薪資單
    顯示「代扣費用」部分，乃屬無據。另被告抗辯應扣除原告
    應自行負擔之勞保費、健保費、勞工自願提繳退休金、眷屬
    健保部分（如下表「自付額」欄），確為原告應負擔之費用
    ，被告抗辯予以扣除，即屬有據，至於「6月調整」欄位乃
    前一月多扣之工資，不屬於7月份工資，原告並未請求110年
    6月份之薪資，本院自無從准許。本院茲計算被告應給付原
    告7月份工資如下表：
編號 姓名 減班後工資 自付額 應給付工資（減班後工資－自付額） 備註 1 己○○ 24,000 1,646 22,354  2 甲○○   30,801 被告不爭執 3 庚○○ 24,000 1,106 22,894  4 辛○○ 24,000 470 23,530  5 壬○○ 24,000 2,166 21,834  6 癸○○   25,270 被告不爭執 7 子○○   40,174 被告不爭執 8 午○○○ 24,000 1,063 22,937  9 申○○ 24,000 563 23,437  10 辰○○ 24,000 1,167 22,833  11 丙○○○ 24,000 493 23,507  12 丁○○ 24,000 1,167 22,833  13 寅○○   40,837 被告不爭執 14 乙○○ 24,000 1,022 22,978  15 卯○○ 24,000 0 24,000  16 巳○○ 24,000 428 23,572  17 丑○○ 24,000 1,063 22,937  18 戊○○ 24,000 940 23,060  
　⒋綜上，原告請求分別如附表四「107年7月工資」欄所示之金
    額為有理由，超過部分，則屬無據，不應准許。
㈢、原告等請求被告給付110年8月份工資，有無理由？若有理由
    ，其金額各應為若干？
　  經查，本件兩造間勞動契約終止日為110年8月17日已如前述
    ，被告亦不爭執該月工資應按原告約定薪資換算日薪後乘以
    當月工作日數，則計算被告應給付原告110年8月份工資如下
    ：
　姓名 約定月薪 工作日數 當月應領工資 己○○ 38,000 17 20,839 甲○○ 32,000 17 17,548 庚○○ 30,000 17 16,452 辛○○ 30,000 17 16,452 壬○○ 39,000 17 21,387 癸○○ 40,000 17 21,935 子○○ 48,000 17 26,323 午○○○ 27,000 17 14,806 申○○ 35,000 17 19,194 辰○○ 30,000 17 16,452 丙○○○ 31,000 17 17,000 丁○○ 30,000 17 16,452 寅○○ 48,000 17 26,323 乙○○ 30,000 17 16,452 卯○○ 27,000 17 14,806 巳○○ 27,000 17 14,806 丑○○ 27,000 17 14,806 戊○○ 30,000 17 16,452 
㈣、被告與人道素菜餐廳股份有限公司、人道素菜館、人道素菜
    行、蓮香齋事業有限公司、蓮香齋國際股份有限公司、德茂
    昌有限公司蓮香齋分公司、德茂昌國際有限公司等公司或商
    號間是否具實質同一性？原告年資分別計算若干？
　⒈按定期契約屆滿後或不定期契約因故停止履行後，未滿3個月
    而訂定新約或繼續履行原約時，勞工前後工作年資，應合併
    計算，勞基法第10條訂有明文。次按勞工工作年資以服務同
    一事業者為限。但受同一僱主調動之工作年資，及依勞基法
    第20條規定應由新雇主繼續予以承認之年資，應予併計，勞
    基法第57條定有明文。又我國之工商事業以中小企業為主，
    無論以公司或獨資、合夥之商號型態存在，實質上多由事業
    主個人操控經營，且常為類如拼湊投標廠商家數之需要、分
    擔經營風險所需或減輕稅賦等其他各類理由，同時成立業務
    性質相同或相關之多數公司行號之情況下，實質共用員工，
    工作地點大致相同，猶常為轉渡企業之經營危機，捨棄原企
    業組織，另立新公司行號，仍援用多數原有員工，給與相同
    之工作條件，在相同工作廠址工作。類此由相同事業主同時
    或前後成立之公司行號，登記形式上雖屬不同之企業（法人
    ），但經營之企業主既然相同，工作廠址多數相同，則自員
    工之立場以觀，甚難體認受僱之事業主有所不同；而自社會
    角度檢視，亦難認相同之事業主可切割其對員工之勞動契約
    義務。從而，計算勞工之工作年資時，對上開「同一事業」
    之判斷，自不可拘泥於法律上人格是否相同而僅作形式認定
    ，應自勞動關係之從屬情形及工作地點、薪資約定、工作型
    態等勞動條件作實質之判斷，以為保障勞工之基本勞動權。
    另為保障勞工之基本勞動權，加強勞雇關係，促進社會與經
    濟發展，防止雇主以法人之法律上型態規避法規範，遂行其
    不法之目的，於計算勞工退休年資時，非不得將其受僱於「
    現雇主」法人之期間，及其受僱於與「現雇主」法人有「實
    體同一性」之「原雇主」法人之期間合併計算，庶符誠實及
    信用原則。於此情形，應類推適用勞基法第20條規定，將具
    有實體同一性之「原雇主」與「現雇主」工作年資合併計算
    （最高法院100年度台上字第1016號民事判決意旨參照）。
　⒉經查，訴外人郭芳良、關寶琴二人為母子；郭芳良與訴外人
    郭淑芬為姊弟關係。關寶琴曾為被告前身「蓮香蔬食股份有
    限公司」之負責人，亦曾任「蓮香齋事業有限公司」、「蓮
    香齋國際股份有限公司」、「人道素菜餐廳有限公司」等公
    司之負責人；郭淑芬為德茂昌有限公司之負責人，有公司登
    記資料在卷為證（見本院卷一第99至125頁）。郭芳良為被
    告等公司之實際負責人，對外經營「蓮香齋」素食餐廳，並
    以「蓮香齋國際股份有限公司」、「德茂昌有限公司」、「
    蓮香齋餐廳分公司」、「歡喜齋有限公司」（即德茂昌國際
    有限公司前身）、「蓮香齋事業有限公司」、「人道國際事
    業股份有限公司」等名義，發行「蓮香齋」素食餐廳之餐卷
    ，此有原告提出臺灣高等法院107年度上易字第1965號刑事
    判決可憑（參見本院卷一第401至406頁）。而「蓮香齋」素
    食餐廳地址曾位於「臺北市○○區○○路000號」，嗣後搬遷至
    「臺北市○○區○○○路0段000號」，並變更名稱為「御蓮齋」
    素食餐廳。而被告、訴外人蓮香齋事業有限公司、蓮香齋國
    際股份有限公司、德茂昌有限公司等公司，均曾設立於「臺
    北市○○區○○○路0段000號」；蓮香齋事業有限公司、蓮香齋
    餐廳分公司，均曾設立於「臺北市○○區○○路000號」；又訴
    外人人道素菜餐廳有限公司、德茂昌國際有限公司、蓮香齋
    事業有限公司、蓮香齋國際股份有限公司等公司，亦均曾設
    立於「臺北市○○區○○○路0段000巷00弄00號2樓」；另訴外人
    蔡宮銘為「人道國際素菜股份有限公司」之監察人（見本院
    卷二第357頁），亦曾為「人道素菜館」之扣繳義務人（參
    本院卷一第417頁），且「人道素菜館」扣繳地址為「永和
    市○○路0000000號1,2樓,地下室」，與郭芳良經營之「人道
    素菜餐廳股份有限公司」扣繳地址相同（參本院卷一第419
    、413頁）。另依照子○○93年度之扣繳憑單（見本院卷一第4
    27頁）扣繳單位為「人道素菜行」，負責人為「童寶環」，
    而童寶環於91年間，以368萬元入股蓮香齋國際事業股份有
    限公司前身即蓮香齋事業有限公司，為不執行業務之股東，
    為本院職權可知之臺灣臺北地方法院99年度司字第108號民
    事裁定、99年度抗字第215號民事裁定、臺灣高等法院100年
    度非抗字第31號民事裁定所載明，足見郭芳良、關寶琴、郭
    淑芬、童寶環就前開公司交互為董事、股東、監察人，大部
    分公司實際負責人為郭芳良，其中公司登記地址分別重疊，
    有共同經營「蓮香齋（御蓮齋）」、「人道」素菜事業體之
    事實。另觀察原告之勞工保險異動查詢資料顯示，原告等雖
    投保單位更迭於上開公司間，但投保年資接續未中斷。從其
    服務於「蓮香齋餐廳」開始（事後更名為「御蓮齋」餐廳）
    ，原告等之工作地點雖從「臺北市○○區○○路000號」遷移至
    「臺北市○○區○○○路○段000號」，但工作之場域均在餐廳中
    。又從其扣繳憑單、投保記錄中，原告等工資亦未因投保單
    位變更而有明顯之變化。則被告與訴外人人道素菜餐廳股份
    有限公司、人道素菜館、人道素菜行、蓮香齋事業有限公司
    、蓮香齋國際股份有限公司、德茂昌有限公司蓮香齋分公司
    、德茂昌國際有限公司等公司或商號間，具實體同一性，應
    堪以認定。
　⒊茲就原告等於被告及具有實體同一性之企業工作年資計算分
    述如下：
　⑴原告己○○、甲○○、庚○○、辛○○、癸○○、午○○○、申○○、辰○○、
    丙○○○、丁○○、寅○○、乙○○、卯○○、丑○○分別如附表三所示
    之期間由各該公司投保勞工保險，而各該公司具有實體同一
    性，已如前述，又各該等原告之投保年資連續未中斷，原告
    等與被告均於110年8月17日終止勞動契約，則原告年資分別
    如附表二：編號1、2、3、4、6、8、9、10、11、12、13、1
    4、15、17所示。
　⑵原告壬○○、巳○○分別如附表三編號5、16所示之期間分別由各
    該公司投保勞工保險。其中原告壬○○自95年3月10日至96年5
    月3日由蓮香齋事業有限公司投保，退保後間隔7日，自96年
    5月10日至96年5月23日由人道素菜行投保；自96年6月1日至
    101年6月30日由蓮香齋事業有限公司投保；另原告巳○○自10
    1年3月9日至101年5月31日由蓮香齋事業有限公司投保，退
    保後間隔1月10日，自101年7月12日至102年2月25日由德茂
    昌有限公司蓮香齋餐廳分公司投保。雖二人年資均有中斷之
    情形，然中斷年資均未滿3月，依勞基法第10條規定，年資
    合併計算。則原告年資應分別如附表二：編號5、16所示。
　⑶原告子○○如附表三編號7所示之期間分別由各該公司為其投保
    勞工保險。其中自80年4月2日起至80年4月13日止由人道素
    菜餐廳股份有限公司為投保單位，另自96年1月26日起至101
    年6月30日止由蓮香齋事業有限公司為其投保，其自80年4月
    14日至96年1月25日未投保，投保年資中斷，然依原告提出
    原告子○○84年1月至96年12月各類所得扣繳暨免扣繳憑單（
    參本院卷一第411至431頁）扣繳單位即為上開同一性事業單
    位，雖85年12月至86年10月間扣繳單位為「香積國國際股份
    有限公司」然扣繳義務人亦為「郭芳良」，乃受同一雇主調
    動之工作年資，應予合併計算。足見，原告子○○自84年1月
    至96年12月仍受僱於被告與被告據有實體同一性之事業體，
    而自80年4月14日起至83年12月31日止，原告並未能提出有
    受僱於被告或其同一性之事業體之證據，年資即有中斷，不
    應採計。則原告子○○年資即如附表二：編號7所示。
　⑷原告戊○○如附表三編號18所示之期間分別由各該公司投保勞
    工保險。其中自91年6月5日起至93年3月16日止、自95年7月
    31日起至101年6月30日止均由蓮香齋事業有限公司為其投保
    ，卻於93年3月17日至95年7月30日間未投保，投保年資中斷
    ，然依原告戊○○95年1至12月各類所得扣繳暨免扣繳憑單（
    參本院卷二第303頁）記載：「扣繳單位 蓮香齋事業有限公
    司」、「扣繳義務人 關寶琴」，又參照原告戊○○提出之玉
    山銀行存戶交易明細，顯示存取款人資料「00000000」即蓮
    香齋事業有限公司之統一編號，自93年3月至95年8月均有匯
    付薪資予原告戊○○（見本院卷二第437至441頁）足證戊○○仍
    持續受僱於與被告具一體性之事業體，年資並未中斷。則原
    告年資即如附表二：編號18所示。
㈤、原告子○○、寅○○及戊○○請求被告給付舊制退休金，有無理由
    ？若有理由，其金額各應為若干？
　⒈依退休金之經濟性格觀之，工資本質上係勞工提供勞動力之
    價值，退休金之性質為「延期後付」之工資，為勞工當然享
    有之既得權利，於勞工退休時支付，且不因勞工事後離職而
    消滅。退休金本質上係以勞工全部服務期間為計算標準所發
    給之後付工資，雇主自不得以懲戒解僱為由，剝奪勞工請求
    退休金之權利。勞工一旦符合法定退休要件，即已取得自請
    退休並請求給付退休金之權利，此為其既得權利，不因雇主
    終止勞動契約而喪失，否則僱主即得藉故解僱已符合退休條
    件之勞工，規避給付退休金之義務，殊非勞基法立法本旨，
    最高法院92年度台上字第2152號判決意旨參照；又按勞工如
    符合自請退休之要件，其所取得之退休金請求權，應屬一既
    得權利，自不因雇主之終止勞動契約而受影響。
　⒉又按本條例施行前已適用勞基法之勞工，於本條例施行後，
    仍服務於同一事業單位而選擇適用本條例之退休金制度者，
    其適用本條例前之工作年資，應予保留。前項保留之工作年
    資，於勞動契約依勞基法第11條、第13條但書、第14條、第
    20條、第53條、第54條或職業災害勞工保護法第23條、第24
    條規定終止時，雇主應依各法規定，以契約終止時之平均工
    資，計給該保留年資之資遣費或退休金，並於終止勞動契約
    後30日內發給，勞退條例（下稱勞退條例）第11條第1項、
    第2項各有明文。再按其工作年資，每滿一年給與兩個基數
    。但超過15年之工作年資，每滿一年給與1個基數，最高總
    數以45個基數為限。未滿半年者以半年計；滿半年者以一年
    計。勞基法第55條第1項第1款訂有明文。
　⒊茲就原告子○○、寅○○及戊○○請求被告給付退休金，分述如下
    ：
　⑴原告子○○部分：原告子○○52年3月28日出生，於84年1月1日受
    僱於被告，於94年7月1日改採勞工退休金新制，嗣於110年8
    月17日因被告歇業終止勞動契約。而本件事業單位乃自87年
    12月31日適用勞基法，其工作年資即自87年12月31日起至94
    年7月1日止，計為6年6月，依勞基法第55條第1項第1款規定
    計算後為14個基數甚明。計以平均工資48,000元，其退休金
    即為672,000元。原告請求逾此部分即屬無據。
　⑵原告寅○○部分：原告寅○○54年6月1日出生，自92年8月26日起
    受僱於被告，於94年7月1日改採勞工退休金新制，嗣於110
    年8月17日因被告歇業終止勞動契約。而本件事業單位乃於8
    7年12月31日適用勞基法，其工作年資即自92年8月26日起至
    94年7月1日止，計為1年10月又餘日，依勞基法第55條第1項
    第1款規定計算後為4個基數。計以平均工資48,000元，其退
    休金即為192,000元，原告請求乃屬有據。
　⑶原告戊○○部分：原告戊○○43年6月18日出生，於91年6月5日受
    僱於被告，於94年7月1日改採勞工退休金新制，嗣於110年8
    月17日因被告歇業終止勞動契約。而本件事業單位乃自87年
    12月31日起適用勞基法，其工作年資即自91年6月5日起至94
    年7月1日止，計為3年0月27日，依勞基法第55條第1項第1款
    規定計算後為7個基數。計以平均工資30,000元，其退休金
    即為210,000元，原告請求此部分給付乃屬有據。
㈥、原告等請求被告給付資遣費，有無理由？若有理由，其金額
    各應為若干？
　⒈按勞工適用勞退條例之退休金制度者，適用本條例後之工作
    年資，於勞動契約依勞基法第11條、第13條但書、第14條及
    第20條或職業災害勞工保護法第23條、第24條規定終止時，
    其資遣費由雇主按其工作年資，每滿1年發給2分之1個月之
    平均工資，未滿1年者，以比例計給；最高以發給6個月平均
    工資為限，不適用勞基法第17條之規定，勞退條例第12條第
    1項定有明文。
　⒉經查，本件被告因歇業，於110年8月17日為默示之意思表示
    終止對原告等僱傭契約，已如前述，又兩造於本院111年8月
    30日言詞辯論期日合意以約定薪資為平均工資，是本院依原
    告等之平均工資、任職被告期間之年資（本院認定如前）所
    換算之基數，並以給付6個月平均工資為上限，計算各如附
    表二所示。
五、綜上所述，原告分別依兩造勞動契約、勞基法第22條規定請
    求給付工資；依勞退條例第12條第1項規定請求資遣費；依
    勞基法第55條、勞退條例第11條規定請求舊制退休金，於附
    表四「合計應給付金額」欄所示範圍內，為有理由，應予准
    許，逾此部分，則無理由，應予駁回。
六、原告陳明願供擔保，請准宣告假執行，惟本件係勞動事件，
    就勞工即原告之給付請求，為雇主即被告敗訴之判決時，依
    勞動事件法第44條第1項規定，應依職權宣告假執行，原告
    之聲請僅係促使本院依職權發動，無庸為准駁之諭知；另依
    同法第44條第2項規定同時宣告被告得供擔保，而免為假執
    行，並酌定相當之金額。至原告敗訴部分，其假執行之聲請
    失所附麗，爰併予駁回。
七、本件事證已臻明確，兩造其餘之攻擊防禦方法及舉證，經本
    院審酌後，認均不足以影響本判決之結果，毋庸一一論列，
    併此敘明。
八、訴訟費用負擔之依據：民事訴訟法第79條。又本件雖係以數
    訴合併於一訴，但僅為形式之合併，以便同時辯論及裁判而
    已，是其是否具備訴成立要件及權利保護要件，仍須按各共
    同訴訟人分別調查之。稽此，原告所應繳納之裁判費亦應分
    別計算之。而訴訟費用分擔之比例，亦以各原告分別與被告
    間單一訴訟分配之。
中　　華　　民　　國　　111 　年　　9 　　月　　23　　日
                    勞動法庭    法　官　薛嘉珩
以上正本係照原本作成。
如對本判決上訴，須於判決送達後20日內向本院提出上訴狀。如委任律師提起上訴者，應一併繳納上訴審裁判費。
中　　華　　民　　國　　111 　年　　9 　　月　　23　　日
                                書記官  王文心
附表一：請求金額表（新臺幣/元）
編號 姓名 到職日 契約終止日 平均工資 7月工資 8月工資 舊制退休金 資遣費 請求金額 1 己○○ 107/06/22 110/08/17 38,000 24,000 20,839 　 60,009 104,848 2 甲○○ 110/03/19 110/08/17 32,000 30,801 17,548 　 6,667 55,016 3 庚○○ 106/06/23 110/08/17 30,000 24,000 16,452 　 62,334 102,786 4 辛○○ 108/07/01 110/08/17 30,000 24,000 16,452 　 31,959 72,411 5 壬○○ 95/03/10 110/08/17 39,000 24,000 21,387 　 234,000 279,387 6 癸○○ 105/07/02 110/08/17 40,000 25,270 21,935 　 102,556 149,761 7 子○○ 80/04/02 110/08/17 48,000 40,174 26,323 720,000 288,000 1,074,497 8 午○○○ 99/11/19 110/08/17 27,000 24,000 14,806 　 145,125 183,931 9 申○○ 109/09/11 110/08/17 35,000 24,000 19,194 　 16,382 59,576 10 辰○○ 102/03/22 110/08/17 30,000 24,000 16,452 　 126,125 166,577 11 丙○○○ 94/07/01 110/08/17 31,000 24,000 17,000 　 186,000 227,000 12 丁○○ 95/07/31 110/08/17 30,000 24,000 16,452 　 180,000 220,452 13 寅○○ 92/08/26 110/08/17 48,000 40,837 26,323 192,000 288,000 547,160 14 乙○○ 101/03/09 110/08/17 30,000 24,000 16,452 　 141,625 182,077 15 卯○○ 105/11/14 110/08/17 27,000 24,000 14,806 　 64,275 103,081 16 巳○○ 101/03/09 110/08/17 27,000 24,000 14,806 　 127,463 166,269 17 丑○○ 108/10/27 110/08/17 27,000 24,000 14,806 　 24,563 63,369 18 戊○○ 91/06/05 110/08/17 30,000 24,000 16,452 210,000 180,000 430,452 
附表二：本院核准資遣費計算表（元以下四捨五入）
編號 姓名 平均 工資 年資 起算日 契約 終止日 新制年資    基數 資遣費        年   月   日   1 己○○ 38,000 107/6/22 110/8/17 3 1 27 1又132/240 60,008 2 甲○○ 32,000 110/3/19 110/8/17 0 4 30 5/24 6,667 3 庚○○ 30,000 106/6/23 110/8/17 4 1 26 2又7/90 62,333 4 辛○○ 30,000 108/7/3 110/8/17 2 1 15 1又1/16 31,875  5 壬○○ 39,000 95/3/10 110/8/17 15 5 8 6.0000 234,000 6 癸○○ 40,000 105/7/2 110/8/17 5 1 16 2又203/360 102,556 7 子○○ 48,000  84/1/1 110/8/17 16 1 17 6.0000 288,000 8 午○○○ 27,000 99/11/19 110/8/17 10 8 30 5又3/8 145,125 9 申○○ 35,000 109/9/11 110/8/17 0 11 7   337/720  16,382 10 辰○○ 30,000 102/3/22 110/8/17 8 4 27 4又49/240 126,125 11 丙○○○ 31,000 94/7/1 110/8/17 16 1 17 6.0000 186,000 12 丁○○ 30,000 95/7/31 110/8/17 15 0 18 6.0000 180,000 13 寅○○ 48,000 92/8/26 110/8/17 16 1 17 6.0000 288,000 14 乙○○ 30,000 101/3/9 110/8/17 9 5 9 4又173/240 141,625 15 卯○○ 27,000 105/11/14 110/8/17 4 9 4 2又137/360 64,275 16 巳○○ 27,000 101/3/9 110/8/17 9 5 9 4又173/240 127,463 17 丑○○ 27,000 108/10/24 110/8/17 1 9 25 131/144 24,563 18 戊○○ 30,000 91/6/5 110/8/17 16 1 17 6.0000 180,000 備註： 1.新制資遣基數計算公式：([年+(月+日÷30)÷12]÷2） 2.資遣費以核發6個月為上限，基數>6者，以6計算。          
附表三：原告投保情況一覽表（民國）
編號 姓名 人道素菜餐廳(股) 蓮香齋事業有限公司 德茂昌有限公司蓮香齋餐廳分公司 蓮香齋事業有限公司 蓮香齋國際(股) 德茂昌國際有限公司 被告公司 1 己○○ 　 　 　 　 　 　 107.06.22~ 2 甲○○ 　 　 　 　 　 　 110.05.06~ 3 庚○○ 　 　 　 　 　 　 106.06.23~ 4 辛○○ 　 　 　 　 　 　 108.07.03~ 5 壬○○ 　 95.03.10~96.05.03 96.06.01~101.06.30 人道素菜行96.05.10~96.05.23 101.07.01~102.02.25 102.02.25~102.05.10 102.05.10~103.12.15 103.12.16~104.12.31 105.01.01~ 6 癸○○ 　 　 　 　 　 　 105.07.02~ 7 子○○ 80.04.02~80.04.13 96.01.26~101.06.30 101.07.01~102.02.25 102.02.25~102.05.10 102.05.10~103.12.15 103.12.16~104.12.31 105.01.01~ 8 午○○○ 　 99.11.19~101.06.30 101.07.01~102.02.25 102.02.25~102.05.10 102.05.10~103.12.15 103.12.16~104.12.31 105.01.01~ 9 申○○ 　 　 　 　 　 　 109.09.11~ 10 辰○○ 　 　 　 102.03.22~102.05.10 102.05.10~103.12.15 103.12.16~104.12.31 105.01.01~ 11 丙○○○ 　 94.07.01~101.06.30 101.07.01~102.02.25 102.02.25~102.05.10 102.05.10~103.12.15 103.12.16~104.12.31 105.01.01~ 12 丁○○ 　 95.07.31~101.06.30 101.07.01~102.02.25 102.02.25~102.05.10 102.05.10~103.12.15 103.12.16~104.12.31 105.01.01~ 13 寅○○ 　 92.08.26~101.06.30 101.07.01~102.02.25 102.02.25~102.05.10 102.05.10~103.12.15 103.12.16~104.12.31 105.01.01~ 14 乙○○ 　 101.03.09~101.06.30 101.07.01~102.02.25 102.02.25~102.05.10 102.05.10~103.12.15 103.12.16~104.12.31 105.01.01~ 15 卯○○ 　 　 　 　 　 　 105.11.14~ 16 巳○○ 　 101.03.09~101.05.31 101.07.12~102.02.25 102.02.25~102.05.10 102.05.10~103.12.15 103.12.16~104.12.31 105.01.01~ 17 丑○○ 　 　 　 　 　 　 108.10.24~ 18 戊○○ 　 91.06.05~93.03.16 95.07.31~101.06.30 101.07.01~101.10.22 101.12.05~102.02.25 102.02.25~102.05.10 102.05.10~103.12.15 103.12.16~104.12.31 105.01.01~ 
附表四：本院准許金額一覽表（新臺幣/元）
編號 姓名 110年7月工資 110年8月工資 資遣費 舊制退休金 合計應給付金額 1 己○○ 22,354 20,839 60,008 - 103,201 2 甲○○ 30,801 17,548 6,667 - 55,016 3 庚○○ 22,894 16,452 62,333 - 101,679 4 辛○○ 23,530 16,452 31,875 - 39,982 5 壬○○ 21,834 21,387 234,000 - 277,221 6 癸○○ 25,270 21,935 102,556 - 149,761 7 子○○ 40,174 26,323 288,000 672,000 1,026,497 8 午○○○ 22,937 14,806 145,125 - 182,868 9 申○○ 23,437 19,194 16,382 - 59,013 10 辰○○ 22,833 16,452 126,125 - 165,410 11 丙○○○ 23,507 17,000 186,000 - 226,507 12 丁○○ 22,833 16,452 180,000 - 219,285 13 寅○○ 40,837 26,323 288,000 192,000 547,160 14 乙○○ 22,978 16,452 141,625 - 181,055 15 卯○○ 24,000 14,806 64,275 - 103,081 16 巳○○ 23,572 14,806 127,463 - 165,841 17 丑○○ 22,937 14,806 24,563 - 62,306 18 戊○○ 23,060 16,452 180,000 210,000 429,512 
附表五：訴訟費用之負擔
編號 姓名 被告負擔 原告負擔 1 己○○ 98% 2% 2 甲○○ 100% 0% 3 庚○○ 99% 1% 4 辛○○ 55% 45% 5 壬○○ 99% 1% 6 癸○○ 100% 0% 7 子○○ 96% 4% 8 午○○○ 99% 1% 9 申○○ 99% 1% 10 辰○○ 99% 1% 11 丙○○○ 100% 0% 12 丁○○ 99% 1% 13 寅○○ 100% 0% 14 乙○○ 99% 1% 15 卯○○ 100% 0% 16 巳○○ 100% 0% 17 丑○○ 98% 2% 18 戊○○ 100% 0%